【裁判字號】    95,易,963
【裁判日期】    950630
【裁判案由】    竊盜
【裁判全文】
臺灣高雄地方法院刑事判決               95年度易字第963號
公  訴  人  臺灣高雄地方法院檢察署檢察官
被      告  丙○○
上列被告因竊盜案件，經檢察官提起公訴（95年度偵字第11117
號），被告於本院準備程序進行中，就被訴犯罪事實為有罪之陳
 述 ，經本院告知簡式審判程序意旨，並聽取公訴人及被告之意
見後，本院合議庭裁定由受命法官獨任依簡式審判程序審理，判
決如下：
    主  文
丙○○攜帶兇器竊盜，累犯，處有期徒刑捌月。扣案之尖嘴鉗及
螺絲起子各壹支，均沒收。
    事  實
一、丙○○前因違反毒品危害防制條例案件，經本院以民國89年
    度易字第755 號判決有期徒刑4 月確定，於90年9 月27日執
    行完畢。詎猶不知悔改，竟意圖為自己不法之所有，於95年
    4 月16日7 時55分許，在高雄市○○區○○街116 號房屋（
    該屋係高雄市政府警察局鼓山分局向台灣銀行股份有限公司
    所承租作為訓練之用，平日無人出入，且侵入住宅部分未經
    告訴）前，見該屋左側旁小門未上鎖且無人看守，持其所有
    客觀上足以對人之生命、身體具有危險性而可供兇器使用之
    尖嘴鉗及螺絲起子各1 支用為作案工具，由該門進入直上2
    樓，竊取高雄市政府警察局鼓山分局所有如附表所示之物，
    得手後，正欲離去之際，為警當場查獲，並扣得上揭作案工
    具之尖嘴鉗及螺絲起子各1 支。
二、案經高雄市政府警察局鼓山分局移送台灣高雄地方法院檢察
    署檢察官偵查起訴。
    理  由
壹、程序方面：
一、按除被告所犯為死刑、無期徒刑、最輕本刑為3 年以上有期
    徒刑之罪或高等法院管轄第一審案件者外，於法院行準備程
    序進行中，被告先就被訴事實為有罪之陳述時，審判長得告
    知被告簡式審判程序之旨，並聽取當事人、代理人、辯護人
    及輔佐人之意見後，裁定進行簡式審判程序；又簡式審判程
    序之證據調查，不受刑事訴訟法第159 條第1 項、第161 條
    之2 、第161 條之3 、第163 條之2 及第164 條至第170 條
    規定之限制，刑事訴訟法第273 條之1 第1 項、第273條之2
    分別定有明文。
二、查本件被告丙○○所犯為死刑、無期徒刑、最輕本刑為3 年
    以上有期徒刑以外之罪，且非高等法院管轄第一審之案件，
    其於本院審理中就前揭被訴事實為有罪之陳述，經審判長告
    知簡式審判程序之旨，並聽取公訴人及被告之意見後，本院
    認無不得或不宜改依簡式審判程序進行之處，爰依前揭規定
    ，經本院合議庭裁定進行簡式審判程序，核先敘明。
貳、實體部分：
一、上揭犯罪事實，業訊據被告坦承不諱，核與被害人甲○○於
    警詢指述情節相符，復有扣押筆錄、扣押物品目錄表、贓物
    認領保管單、基地租賃契約及照片6 張等資料足資佐證，本
    件事證明確，被告犯行，足堪認定。
二、按刑法第321 條第1 項第3 款之攜帶兇器竊盜罪，係以行為
    人攜帶兇器竊盜為其加重條件，此所謂兇器，其種類並無限
    制，凡客觀上足對人之生命、身體、安全構成威脅，具有危
    險性之器械均屬之，且祇須行竊時攜帶此種具有危險性之兇
    器為已足，並不以攜帶之初有行兇之意圖為必要，故例如鐵
    鎚及鐵鑿子等為足以殺傷人生命、身體之器械，顯為具有危
    險性之兇器。又無論行為人主觀上是否旨在行兇抑僅便利行
    竊，然在客觀上僅須具有行兇之危險性，自屬兇器之一種，
    其攜帶而犯竊盜罪，應成立刑法第321 條第1 項第3 款之罪
    ，最高法院79年台上字第5253號及70年台上字第1613號判例
    參照。查被告所攜帶之尖嘴鉗及螺絲起子各1 支，如手持以
    之擊打或使用，客觀上足對人之生命、身體、安全造成威脅
    而具有危險性，足以作為兇器使用。核被告所為，係犯刑法
    第321 條第1 項第3 款之攜帶兇器竊盜罪。又被告前因違反
    毒品危害防制條例案件，經本院以89年度易字第755 號判決
    有期徒刑4 月確定，於90年9 月27日執行完畢，有臺灣高雄
    地方法院檢察署刑案資料查註紀錄表及臺灣高等法院被告前
    案紀錄表各1 份在卷足憑，其於5 年以內再犯本件有期徒刑
    以上之罪，為累犯，應依刑法第47條之規定加重其刑。爰審
    酌被告年輕力壯，卻不知憑一己之力謀生，竊取他人財物，
    企圖不勞而獲，造成被害人等財產上之損害，其犯罪情節非
    輕，惟念其於犯罪之後坦承犯行，態度良好，且被害人已取
    回財物等一切情狀，量處如主文所示之刑。
三、扣案之尖嘴鉗及螺絲起子各1 支，為供被告犯罪所用之物，
    且為其所有，業據被告於本院審理時陳明在卷（見本院卷第
    36頁），應依刑法第38條第1 項第2 款宣告沒收。
據上論斷，應依刑事訴訟法第273 條之1 、第299 條第1 項前段
，刑法第321 條第1 項第3 款、第47條、第38條第1 項第2 款，
判決如主文。
本案經檢察官乙○○到庭執行職務。
中    華    民    國    95    年    6     月    30    日
                  刑事第七庭    法  官  張茹棻
以上正本證明與原本無異。
如不服本判決，應於判決送達後10日內，向本院提出上訴狀。
中    華    民    國    95    年    6     月    30    日
                                書記官  陳惠玲
附表：
┌──┬──────┬─────────┬─────┐
│編號│   品  名   │      規  格      │   數量   │
├──┼──────┼─────────┼─────┤
│ 一 │  鋁門窗條  │105公分×3.5公分  │    9支   │
├──┼──────┼─────────┼─────┤
│ 二 │  鋁門窗條  │112公分×4公分    │    4支   │
├──┼──────┼─────────┼─────┤
│ 三 │  鋁門窗條  │35.8公分×3公分   │    4支   │
├──┼──────┼─────────┼─────┤
│ 四 │  鋁門窗條  │35公分×4公分     │    8支   │
├──┼──────┼─────────┼─────┤
│    │            │                  │總重7公斤 │
│    │            │                  │價值約新台│
│    │            │                  │幣3000元  │
└──┴──────┴─────────┴─────┘
附錄本判決論罪之法條：
刑法第321條項第3款
犯竊盜罪而有左列情形之一者，處6 月以上、5 年以下有期徒刑
：三、攜帶兇器而犯之者。


司法院資訊處製作；財團法人民間司法改革基金會備份。
